【裁判字號】    94,簡上,135
【裁判日期】    950207
【裁判案由】    竊盜等
【裁判全文】
臺灣屏東地方法院刑事判決             94年度簡上字第135號
上  訴  人  臺灣屏東地方法院檢察署檢察官
被      告  乙○○
上列上訴人因被告竊盜案件，不服本院94年度簡字第869 號，中
華民國94年7 月22日第一審刑事簡易判決，提起上訴及移送併案
審理（聲請簡易判決處刑案號：94年度偵字第2932號，併案案號
：94年度偵字第3634號、4666號），本院第二審合議庭認不宜逕
以簡易判決處刑，改依通常程序審理，並自為第一審判決如下︰
    主      文
原判決關於竊盜及定執行刑部分撤銷。
乙○○連續竊盜，處有期徒刑壹年。
    事      實
一、乙○○基於意圖為自己不法所有之概括犯意，自94年5 月15
    日起，連續在附表一所示之時間、地點，以鑰匙為工具或徒
    手之方式，竊取丙○○等人所有各如附表一所示之車輛，得
    手後供己使用。嗣分別於附表二所示之時間、地點為警查獲
    ，扣得鑰匙2 支。
二、案經屏東縣警察局屏東分局、東港分局報請臺灣屏東地方法
    院檢察署檢察官偵查後聲請簡易判決處刑及移送併案審理，
    暨高雄縣政府警察局林園分局報請臺灣高雄地方法院檢察署
    呈請臺灣高等法院高雄分院檢察署移轉臺灣屏東地方法院檢
    察署檢察官移送併案審理。
    理      由
一、證據能力部分：
(一)、按被告以外之人於審判外之陳述雖不符刑事訴訟法第159 條
    之1 至第159 條之4 等四條之規定，而經當事人於審判程序
    同意作為證據，法院審酌該言詞陳述或書面陳述作成時之情
    況，認為適當者，亦得為證據；當事人、代理人或辯護人於
    法院調查證據時，知有刑事訴訟法第159 條第1 項不得為證
    據之情形，而未於言詞辯論終結前聲明異議者，視為有前項
    之同意，刑事訴訟法第159 條之5 定有明文。
(二)、本件被害人林春明、丁○○、甲○○於警詢中之供述，其性
    質雖屬傳聞證據，惟經本院於審理時予以提示並告以要旨，
    當事人已知上述筆錄為傳聞證據，且均未於言詞辯論終結前
    對筆錄內容聲明異議，本院審酌上開筆錄作成時，亦無不當
    取供之情形，是彼等於警詢中之證言自具有證據能力。
二、訊之被告陳俊男坦承上揭犯罪事實不諱，核與被害人林春明
    、丁○○、甲○○分別於警詢中指述車輛失竊情節相符，並
    有卷附贓物認領保管單、現場照片、車輛失竊查獲認可資料
    及扣案之鑰匙2 支可資佐證，足認被告之自白與事實相符，
    本件事證明確，被告犯行堪以認定。
三、論罪科刑：
(一)、核被告所為，係犯刑法第320 條第1 項之竊盜罪，其先後3
    次竊盜行為，時間緊接，犯罪構成要件相同，顯係基於概括
    犯意所為，應依連續犯規定論以1 罪，並加重其刑。公訴人
    雖僅就被告於附表一編號01所載時地之竊盜犯行聲請簡易判
    決處刑，惟因被告其餘竊盜犯行與檢察官聲請簡易判決處刑
    部分有連續犯之裁判上一罪關係，本院自應一併審究。原判
    決予以論罪科刑，固非無見，惟就附表一編號02、03部分之
    竊盜犯行，未及審理，尚有未洽，檢察官上訴意旨執此指摘
    原判決不當，為有理由，應就原判決關於竊盜及定應執行刑
    部分予撤銷改判。
(二)、茲審酌被告之前科素行，本件犯罪之動機、目的、手段、所
    生危害，及犯後坦承犯行、態度尚稱良好等一切情狀，量處
    如主文第2 項所示之刑。扣案之鑰匙2 支，雖其中1 支為被
    告供附表一編號03竊盜犯罪所用之物，然該2 支鑰匙係被告
    在屏東縣東港鎮○○○路旁拾獲，並非被告所有，已據其供
    明在卷，爰不予宣告沒收。
四、按檢察官聲請以簡易判決處刑之案件，經法院認定之犯罪事
    實顯然與檢察官據以求處罪刑之事實不符，或於審判中發現
    其他裁判上一罪之犯罪事實，足認檢察官之求刑顯不適當者
    ，應適用通常程序審判之，刑事訴訟法、第452 條及第451
    條之1 第4 項但書第2 款分別定有明文。本件原審依檢察官
    之聲請以簡易判決處刑後，檢察官復提起上訴，認第一審判
    決未及審酌被告如附表一編號02、03之竊盜犯行，本院審理
    後認有刑事訴訟法第451 條之1 第4 項但書第2 款所規定之
    情形，應諭知被告如主文第2 項所示之刑，爰依刑事訴訟法
    第455 條之1 第3 項準用同法第369 條第1 項前段之規定，
    將原判決撤銷，並依同法第452 條之規定，逕依通常程序自
    為第一審判決。
五、據上論斷，應依刑事訴訟法第455 條之1 第3 項、第452 條
    、第369 條第1 項前段、第364 條、第299 條第1 項前段，
    刑法第56條、第320 條第1 項，罰金罰鍰提高標準條例第1
    條前段判決如主文。
本案經檢察官林吉泉到庭執行職務
中    華    民    國    95    年    2    月     7     日
                  刑事第三庭  審判長法  官  楊清安
                                    法  官  楊萬益
                                    法  官  柯雅惠
以上正本證明與原本無異。
如不服本判決應於收受判決送達後10日內向本院提出上訴書狀，
其未敘述上訴理由者，並得於提起上訴後10日內向本院補提理由
書狀（均須按他造當事人之人數附繕本），切勿逕送上級法院。
                                    書記官  曾文玲
中    華    民    國    95    年    2    月     7     日
附表一：
┌──┬───┬────┬──────┬─────┬───┬──────┐
│編號│行為人│犯罪時間│  犯罪地點  │ 犯罪手法 │被害人│  被害財物  │
├──┼───┼────┼──────┼─────┼───┼──────┤
│01  │乙○○│94年5 月│屏東縣東港鎮│以自備之鑰│丙○○│K2-8442 號自│
│    │      │15日21時│明德一街10巷│匙（未扣案│      │用小客貨車1 │
│    │      │30分    │1號         │）發動引擎│      │部          │
│    │      │        │            │竊取      │      │            │
├──┼───┼────┼──────┼─────┼───┼──────┤
│02  │乙○○│94年7 月│屏東縣東港鎮│徒手竊取  │丁○○│WQU-903 號機│
│    │      │2 日2 時│延平路87號前│          │      │車1 部      │
│    │      │30分    │            │          │      │            │
├──┼───┼────┼──────┼─────┼───┼──────┤
│03  │乙○○│94年8 月│屏東縣東港鎮│以拾獲之鑰│甲○○│PHT-278 號重│
│    │      │16日16時│中正路安泰醫│匙發動引擎│      │型機車1部   │
│    │      │許      │院前        │竊取      │      │            │
└──┴───┴────┴──────┴─────┴───┴──────┘
附表二：
┌──┬──────┬────────────┬────────────┐
│編號│查獲時間    │查獲地點                │扣案物品                │
├──┼──────┼────────────┼────────────┤
│01  │94年5 月16日│屏東縣東港鎮安泰醫院    │無                      │
│    │17時許      │                        │                        │
├──┼──────┼────────────┼────────────┤
│02  │94年7 月2 日│屏東縣東港鎮○○路44-2號│無                      │
│    │2 時40分    │前                      │                        │
├──┼──────┼────────────┼────────────┤
│03  │94年8 月19日│高雄縣大寮鄉○○路821號 │鑰匙2 支                │
│    │11時30分    │巨蛋超商前              │                        │
└──┴──────┴────────────┴────────────┘
附錄本判決論罪科刑法條
刑法第320條第1 項：
意圖為自己或第三人不法之所有，而竊取他人之動產者，為竊盜
罪，處5 年以下有期徒刑、拘役或500 元以下罰金。


司法院資訊處製作；財團法人民間司法改革基金會備份。
